臺灣彰化地方法院刑事判決　　　　　　　 94年度易字第372號
公　訴　人　臺灣彰化地方法院檢察署檢察官
被　　　告　丙○○原名莊志松.
上列被告因竊盜案件，經檢察官聲請簡易判決處刑（93年度偵字
第7629號），及移送併辦（94年度偵字第2259號），經本院彰化
簡易庭認為不宜逕以簡易判決處刑，移由本院刑事庭依通常程序
審理判決如下：
    主  文
丙○○共同連續攜帶兇器竊盜，處有期徒刑捌月。扣案之十字形
螺絲起子壹支沒收之。
    事  實
一、丙○○前因違反兵役治罪條例案件，經軍管區司令部臺中師
    管區司令部簡易審判庭判處有期徒刑3月確定，於民國（下
    同）89年5月18日執行完畢（不構成累犯）。另分別於90年
    間及91年間，均因施用毒品案件，分別經本院及臺灣高等法
    院臺中分院，於90年10月8日及92年3月6日，以90年度訴字
    第1019號及92年度上訴字第112號判處有期徒刑8月及1年2月
    確定，二案接續執行，並於93年7月6日因縮短刑期假釋付保
    護管束出監，嗣因確定判決撤銷假釋，於94年8月9日入監執
    行，執行期滿日為95年1月6日（此部分亦不構成累犯）。詎
    仍不知悔改，復基於為自己不法所有意圖之概括犯意，（一
    ）先於93年10月6日下午2時許，向賴萬吉、沈錫煌及資源回
    收商宋國州佯稱位於彰化縣花壇鄉灣東村灣福巷33之8號業
    已停業之山雞兄餐廳內之白鐵製品，係丙○○叔叔朋友所有
    ，並委託丙○○處理，遂夥同不知情之賴萬吉、沈錫煌及宋
    國州等人（賴萬吉、沈錫煌均由檢察官為不起訴處分確定，
    宋國州則未為警方移送偵辦），由宋國州駕駛其所有之車號
    HO —4970號自小貨車，載運上開四人至上址之山雞兄餐廳
    前，由丙○○及不知情之沈錫煌、賴萬吉共三人，徒手竊取
    戊○○所有之抽油煙機1台、鐵製雞籠5個及鐵製垃圾桶2個
    （價值共新台幣20,600元），得手後據為己有，並搬運至宋
    國州所有之車號HO—4970號自小貨車上，欲變賣予宋國州得
    利之際，旋為巡邏員警當場查獲。（二）復與乙○○（此部
    分業經本院以94年度易字第540號判處有期徒刑1年10月確定
    ）共同基於意圖為自己不法所有之犯意聯絡，於94年3月26
    日晚間9時許，在彰化縣彰化市○○街247號前（併辦意旨書
    誤載為258號），由丙○○把風，而乙○○持其所有、客觀
    上足以對人之生命、身體造成危險性之兇器螺絲起子一支撬
    開車號FC—7023號自小貨車車門之方式，竊取丁○○所有之
    上開自小貨車得手，嗣於同日22時許，為丁○○之子陳右霖
    駕騎機車，在彰化市○○路上，發現乙○○與丙○○共同駕
    駛該自小貨車，即尾隨於後，至彰化市○○○路91號前，適
    該自小貨車停車，陳右霖即上前大喊偷車子、抓賊，乙○○
    與丙○○2人即棄車分別逃逸，後為警據報在附近逮捕丙○○，而乙○○則乘機逃逸，並在該自小貨車及丙○○所穿著
    乙○○所有之深色外套口袋內，扣得乙○○所有之棉質手套
    2 個及手電筒、鐵鎚各1支，及乙○○所有、供犯本件竊盜
    犯行所用之十字形螺絲起子1支（扣於本院94年度易字第540
    號案卷中），始查悉上情。
二、案經彰化縣警察局彰化分局報請臺灣彰化地方法院檢察署檢
    察官聲請簡易判決處刑及移送併辦。
    理  由
一、訊據被告丙○○對於犯罪事實欄（一）之犯行坦承不諱，惟
    矢口否認有何犯罪事實欄（二）所示之犯行，辯稱：伊並未
    竊取此輛自小貨車，係乙○○偷該自小貨車後到甲○○他家
    來載伊，開到彰化市○○○路91號前，乙○○下車後為被害
    人之子陳右霖追打，伊才知道該自小貨車係贓車云云。經查
    ：
（一）犯罪事實欄（一）所示之犯行，業據被告迭於警詢、偵訊
      及本院審理時均坦承無訛，核與被害人戊○○於警詢中之
      指述相符，並與證人宋國州、沈錫煌、賴萬吉於警詢及偵
      查中證述之情節相符，復有贓物認領保管單1紙及查獲照
      片6張在卷可參，足見其自白與事實相符，自堪信為真實
      ，本件事證明確，被告上開犯行應堪認定。
（二）被害人丁○○所有之車號FC—7023號自小貨車，於94年3
      月26日晚間9時許，在彰化縣彰化市○○街247號前，遭乙○○以己有之螺絲起子扳開車門之方式竊取得手，嗣於同
      日晚間10時許，乙○○駕駛上開自小貨車搭載被告，行經
      彰化縣彰化市○○○路91號前停止時，為被害人之子陳右
      霖發現即上前大喊偷車子、抓賊，乙○○與丙○○2人即
      棄車分別逃逸後，為警據報在附近逮捕丙○○，當時丙○○身上除自己之外套外，復穿著乙○○所有之深色外套1
      件，而乙○○則乘機逃逸，並在該自小貨車及丙○○所穿
      著乙○○所有之深色外套口袋內，扣得乙○○所有之棉質
      手套2個及手電筒1支，又於上開自小貨車內扣得同為乙○○所有之鐵鎚1支、與乙○○所有、供本件犯罪所用之十
      字形螺絲起子1支之情，業據共犯乙○○自承在卷，核與
      被害人丁○○於警詢中之指述相符，並經證人即丁○○之
      子陳右霖與證人即彰化縣警察局彰化分局民族路派出所之
      查獲員警蔡耀進證述屬實，且有贓物認領保管單1紙在卷
      可參，復有十字形螺絲起子各1支扣案可資佐證。
（三）被告雖辯稱：伊於94年3月26日晚間在甲○○家，並未與
      乙○○一同竊盜云云。惟查，被告乙○○先於警詢中供稱
      ：「乙○○是94年3月26日21時許駕駛該部自小客車至彰
      化市○○街與南郭路口找我，乙○○說要接我回家，所以
      我就搭他的車。」、「我與乙○○共乘該FC—7023號自小
      貨車，由乙○○駕駛，由彰化市○○○路往花壇，然後再
      走到花壇虎山岩上，當時我就告訴乙○○我家在縱貫線上
      ，應該要走中山路，乙○○才又開回彰化市，並在介壽北
      路91號前被一名騎機車男子攔下（被害人兒子陳右霖）。
      」（見94年3月27日警詢筆錄），惟其於偵訊時翻異前詞
      供稱：「我要去彰化市，由乙○○騎機車載我去，後來他
      說他有事先回去，待會再來載我，後來大約9時許，乙○○就開一台車來載我，我問他為何有這台車，他說跟朋友
      借的，後來在介壽北路，他突然停下來，我也不知道他為
      何停下來，我看到他被打，我也不知道為何他被打，我看
      他逃跑，我也跟著他跑走，因為我也怕被打。」、「（你
      去彰化找何人？作何事？）劉亦傑，我去找他要他教我做
      小菜。」（94年3月27日下午3時24分偵訊筆錄）、「我在
      彰化商職那裡請乙○○來載我，乙○○就把我載到彰化寶
      山路往山上方向走，我就跟他說我家住在中山路，你為何
      往山上方向開，後來他又繞回彰南路，才被人攔下來。」
      、「（劉亦傑在彰化市開何餐廳？）我不知道他是開何餐
      廳，我也不知道他家如何去，在哪裡。」、「（劉亦傑電
      話？）不知道。」、「（劉亦傑在何餐廳工作？那天教你
      何小菜？）我不知道他在何餐廳工作，那天也沒教我做小
      菜。」（94年3月27日下午5時20分偵訊筆錄），其於本院
      審理時又翻異前詞供稱：「我八點多自己騎車NR—9493
      去甲○○家，是乙○○常常去甲○○家，乙○○不知道我
      在裡面，乙○○當天八點多在甲○○樓下按汽車喇叭，我
      下來開門，才知道是乙○○，甲○○家是住在花壇鄉北口
      村，二層樓房，我下來開門看到是乙○○，乙○○叫我帶
      他去彰化，他開一輛藍色六百的貨車，後面還有載鋁梯，
      他可能是要找甲○○，但是我下來開門，所以他要我帶他
      去彰化市，乙○○是臺中人，我坐在乘客座，我就帶乙○○從虎山岩山上繞道體育場，停在建國科技大學附近時，
      我就看到乙○○貨車被一輛騎機車的年輕人擋住，被一個
      年輕人拿安全帽要打乙○○，我看到有人要打乙○○，我
      就下車，我下來帶乙○○要跑，結果那人追我，要打我。
      」（見本院94年9月2日審理筆錄），揆諸被告上開辯詞，
      其對於：(1)乙○○駕駛上開自小客車於何地接乘被告，於
      警詢中供承係於彰化市○○街、南郭路口，偵訊中供稱係
      彰化商職，審理中供稱係於甲○○位於彰化縣花壇鄉北口
      村之家中；(2)接乘被告後之路線，於警詢中供稱：由乙○○駕駛，由彰化市○○○路往花壇，然後再走到花壇虎山
      岩上，我告訴乙○○我家在縱貫線上，應該要走中山路，
      乙○○才又開回彰化市，於偵訊中供稱：被告前往彰化在
      彰化商職那裡請乙○○來載我，乙○○就把我載到彰化寶
      山路往山上方向走，我就跟他說我家住在中山路，你為何
      往山上方向開，後來他又繞回彰南路，才被人攔下來。於
      審理時供稱：乙○○是在花壇鄉接到我，我就帶乙○○往
      虎山岩山上體育場走等語；(3)前往彰化市之目的，於警詢
      中供稱：乙○○要開車載我回家，於偵訊中則稱：伊要到
      彰化市找劉亦傑教伊做小菜，復於審理時先則供稱：乙○○要我帶他到彰化市，後經檢察官詰問稱：「為何到彰化
      市○○○路是直接走中山路，你卻帶他上山從虎山岩及體
      育館繞道？」，又改稱：「我也不知道乙○○不知道路」
      、「（為何乙○○叫你帶路，你卻帶他繞遠路？）乙○○
      叫我先帶他去附近逛逛。」（見本院94年9月2日審理筆錄
      ），其辯稱均前後不一，多所矛盾，實難即認其辯詞為可
      採。
（四）雖證人乙○○於本院審理時證稱：「我常去甲○○家，我
      跟被告沒有約好，我去甲○○家剛好遇到丙○○，我開我
      偷來的貨車去甲○○家，偷貨車的時間約晚上7、8點多，
      偷完之後我就去甲○○家，因我常去甲○○家找甲○○，
      沒有任何目的，我到甲○○家敲鐵門並大喊甲○○的名字
      ，甲○○與丙○○二人下來開門，我就說是否可以帶我去
      彰化市，我想要把車子還給車主，我就拜託丙○○帶我去
      彰化市，地址我不知道，我車子是在大埔偷的，我就要丙○○帶我去大埔那邊，地點在八卦山山腳附近。」、「（
      既然車子是你偷的，也是你自己開車到甲○○家，甲○○
      家你又常去，為何還要丙○○帶你去你偷車的地方？）我
      是臺中人，因為偷車的時候不一定知道路，我都是隨便亂
      繞，我有路痴，晚上眼睛不好，我不知道如何到彰化大埔
      ，所以才要丙○○帶我去。」、「（你如何去偷車？）我
      從彰化火車站走路去，走了一、二個小時才去偷車，我吃
      飽飯約五點多，就坐火車到彰化市，走了一、二個小時後
      偷車，開到甲○○家良心發現，想說要還車。」（見本院
      94年9月2日審理筆錄）。惟查，乙○○於本院94年度易字
      540號案件中，對於其與丙○○在94年3月26日晚間9時，
      在彰化縣彰化市○○街247號前，以螺絲起子撬開車牌號
      碼FC—7023號自小貨車車門之方式，竊取丁○○所有之上
      開自小貨車之情，均坦承不諱，此部分並經本院以上開刑
      事判決判處乙○○共同連續攜帶兇器竊盜，處有期徒刑1
      年10月確定，有該刑事判決附卷可稽，其於本院審理時始
      翻異前詞改稱，係伊一人所竊取云云，顯有迴護被告之可
      能。況綜觀證人乙○○之上開證詞，亦有諸多矛盾有違常
      情之處：(1)乙○○既為臺中人，其證稱對彰化市之路線不
      熟悉，何以甘坐40分鐘之火車前往彰化市，又步行一、二
      個小時前往彰化縣彰化市○○街247號竊取一台自小貨車
      ，又得以自行駕駛該自小貨車前往彰化縣花壇鄉北口村甲○○之住處？足見上開竊盜犯行應有其餘熟悉路線之共犯
      所為。(2)既乙○○自稱其對於彰化市之路線不熟，若丙○○非共同前往上開地點竊取該車號FC—7023號自小貨車，
      又如何帶同乙○○前往上開竊車地點附近，而為被害人之
      子陳右霖發現查獲？(3)如證人乙○○之證詞為真，又何以
      其花費40分鐘之火車及一、二小時之車程後，甘願再將上
      開竊得之自小貨車駕駛前往原偷車處歸還？均足見證人乙○○於本院審理時之證詞確屬迴護被告之詞，難以採信。
（五）又證人甲○○於本院審理時證稱：「（94年3月26日我在
      你家看電視，是誰開車來載我？）乙○○開車來載丙○○
      ，我認識乙○○。」、「（乙○○來載我時，大約什麼時
      候？）八點多時。」、「（丙○○如何去你那裡？）他大
      約七點多去，騎機車去我家，他家住在花壇，我家住在北
      口庄，離不遠，他八點多走。」、「（你們在哪裡看電視
      ？）我家二樓。」、「（乙○○如何到你家？）開廂型車
      來，顏色我不記得了，車牌也不知道。」、「（你在二樓
      看電視，如何知道乙○○來？）他來的時候會按喇叭，叫
      丙○○下去。」、「（他們是否約好的？）沒有。」、「
      （乙○○為何跑來找丙○○？）乙○○跟我也是朋友。」
      、「（為何乙○○會到你家找丙○○，既然沒有約好，為
      何會知道丙○○在你家？）乙○○常常去我家找丙○○，
      乙○○到的時候就按喇叭叫丙○○。」、「（既然剛剛表
      示丙○○晚上很少去你家，為何在沒有與乙○○約定的情
      況下，乙○○一到，就按喇叭叫丙○○下樓？）我沒有辦
      法解釋。」、「（乙○○找丙○○做什麼？）我不知道。
      」、「（為何知道來找丙○○的是乙○○？）因為乙○○
      有叫丙○○，我認的出乙○○的聲音，但我沒有下樓去看
      ，也沒有在樓上窗戶看，我單憑聲音就可以判斷。」、「
      （你既然沒有看，為何知道乙○○開的是廂型車？）聽聲
      音就知道。」、「（為何光憑喇叭聲音就知道是廂型車？
      ）丙○○那天被抓去，但乙○○被跑掉，後來乙○○跑到
      我家，有跟我說當天發生的情形，我才知道當天乙○○開
      什麼車。」（見本院94年9月23日審理筆錄），揆諸被告
      於警詢、偵訊中均未供稱94年3月26日當天晚上係在甲○○家中，於本院準備程序及審理中始改稱當天晚上在甲○○家，並聲請傳喚證人甲○○到庭作證，是證人甲○○是
      否可能事後迴護被告，已有可疑。況證人甲○○證稱當天
      晚上八時許，乙○○即駕車前往甲○○家中搭載丙○○，
      且當天晚上甲○○亦未下樓或於二樓窗戶邊察看，實難得
      知當時乙○○所駕駛之車輛是否為系爭贓車，自難僅憑甲○○之證詞而認定系爭車輛確為乙○○一人竊得後駕駛至
      甲○○家搭載被告，亦難證明94年3月26日晚間9時許，丙○○並未在彰化縣彰化市○○街247號之竊盜現場。
（六）綜上，本件事證明確，被告所為犯罪事實欄（一）、（二
      ）所示之竊盜犯行，應堪認定。
二、按刑法第321條第1項第3款之攜帶兇器竊盜罪，係以行為人
    攜帶兇器竊盜為其加重要件，此所謂兇器，其種類並無限制
    ，凡客觀上足以對人之生命、身體、安全構成威脅，具有危
    險性之兇器均屬之，且須行竊時攜帶此種具有危險性之兇器
    為已足，並不以攜帶之初有行兇之意圖為必要（參見最高法
    院79年臺上字第5253號判例要旨）。被告持以犯犯罪事實欄
    （二）所示竊盜犯行時，所持用之十字形螺絲起子1支，係
    屬金屬材質且可盈握，客觀上咸為足以傷害人之身體之器械
    ，顯為具有危險性之兇器。是核被告所為，係犯刑法第320
    條第1項之竊盜罪，及刑法第321條第1項第3款之攜帶兇器竊
    盜罪（併案意旨認被告所犯犯罪事實欄（二）所示之竊盜犯
    行，係刑法第320條第1項之竊盜罪，惟證人乙○○於本院審
    理時證稱其係使用扣案之十字形螺絲起子竊取犯罪事實欄（
    二）所示之自小貨車，而上開十字形螺絲起子屬客觀上足以
    對人之生命、身體構成危險之兇器，惟因公訴人已於本院審
    理時就此併案部分更正起訴法條為刑法第321條第1項第3款
    ，附此敘明）。被告就犯罪事實欄（二）所示之竊盜犯行，
    與乙○○之間，有犯意之聯絡及行為之分擔，為共同正犯。
    又被告所為2次竊盜犯行，均時間緊接，各犯基本構成要件
    相同之罪，雖有攜帶兇器竊盜及普通竊盜之分，仍成立連續
    犯，應依刑法第56條規定，論以一情節較重之攜帶兇器竊盜
    罪。公訴人起訴事實雖未敘及犯罪事實欄（二）所示之竊盜
    犯行，然該部分併案事實，與公訴人起訴書所載之犯罪事實
    既具有連續犯之裁判上一罪關係，應為起訴效力所及，基於
    審判不可分原則，本院自應併予審究。爰審酌被告有賭博、
    肅清煙毒條例、妨害兵役條例、毒品危害防制條例等前科，
    其素行非端，且於93年10月6日遭警查獲犯有犯罪事實欄（
    一）所示竊盜犯行後，仍於94年3月26日，再為犯罪事實欄
    （二）所示竊盜犯行，法意識顯然薄弱，且犯後復否認部分
    犯行，難認有何悔意，惟念及其所竊取之物品價值尚非極鉅
    等一切情狀，量處如主文所示之刑。扣案之十字形螺絲起子
    1支，為共犯乙○○所有，且供犯本件犯罪事實欄（二）竊
    盜犯行所用之物，業據證人乙○○證述屬實，爰依刑法第38
    條第1項第2款規定，宣告沒收。另扣案之棉質手套2個、手
    電筒及鐵鎚各1支，雖為共犯乙○○所有，惟無法證明為供
    本件竊盜犯行所用之物，爰不另為沒收之諭知。
據上論斷，應依刑事訴訟法第452條、第299條第1項前段，刑法
第321條第1項第3款、第28條、第56條、第38條第1項第2款，判
決如主文。
本案經檢察官何蕙君到庭執行職務。
中　　華　　民　　國　　94　　年　　10　　月　　7　　日
              刑事第二庭  審判長法  官  石馨文
                                法  官  李水源
                                法  官  黃齡玉
以上正本證明與原本無異。
如不服本判決，應於判決送達後10日內，向本院提出上訴狀（ 須
附繕本 ）。
告訴人或被害人對於判決如有不服具備理由請求檢察官上訴者，
其上訴期間之計算係以檢察官收受判決正本之日期為準。
中　　華　　民　　國　　94　　年　　10　　月　　7　　日
                                書記官  施嘉玫
中華民國刑法第321條
犯竊盜罪而有左列情形之一者，處六月以上、五年以下有期徒刑
：
一  於夜間侵入住宅或有人居住之建築物、船艦或隱匿其內而犯
    之者。
二  毀越門扇、牆垣或其他安全設備而犯之者。
三  攜帶兇器而犯之者。
四  結夥三人以上而犯之者。
五  乘火災、水災或其他災害之際而犯之者。
六  在車站或埠頭而犯之者。
前項之未遂犯罰之。
